臺灣臺北地方法院交通事件裁定　　　　 94年度交聲字第341號
異議人即
受處分人　　甲○○
上列受分人因違反道路交通管理處罰條例案件，對於台北市交通
事件裁決所94年3月17日所為之處分（原處分：北市裁二字第裁
22-ACV624401號），聲明異議，本院裁定如下：
    主  文
異議駁回。
    理  由
一、按交岔路口、公共汽車招呼站十公尺內或消防車出、入口五
    公尺內不得臨時停車；禁止臨時停車處所不得停車，道路交
    通安全規則第111條第1項第2款、第112條第1項第1款分別定
    有明文。次按汽車駕駛人在禁止臨時停車處所停車者，處新
    臺幣（下同）600元以上1200元以下罰鍰，道路交通管理處罰
    條例第56條第1項第1款亦規定甚明。又汽車駕駛人，駕駛汽
    車不服從交通勤務警察或依法令執行交通指揮、稽查任務人
    員之指揮或稽查者，處900元以上1800元以下罰鍰，並應記違
    規點數1點，道路交通管理處罰條例第60條第2項第1款、第
    63 條第1項第1款分別定有明文。
二、本件受處分人即異議人甲○○所駕駛之616-CM號營小客車，
    於民國94年2月1日20時50分，停車在臺北市○○路363號前之
    公車招呼站前之公車停靠區內，經臺北市政府警察局信義分
    局交通警察攔查，受處分人並拒絕出示駕照及行車執照供查
    驗，為警當場製單舉發「在公車停靠區停車」及「拒絕出示
    駕行照」之違規，受處分人不服，於到案日期前向原處分機
    關提出申訴，經原處分機關請舉發單位調查結果，仍認受處
    分人有前開違規行為，原處分機關乃依道路交通管理處罰條
    例第56條第1項第1款及第60條第2項第1款共處罰緩1800元整
    ，並依同條例第63條第1項第1款規定併計違規點數1點之違
    規。
三、異議人對上揭舉發時地確有停放上述車輛在臺北市○○路363
    號前之公車招呼站前之公車停靠區內之違規事實一事坦白承
    認，有異議人之聲明異議狀及台北市交通事件裁決所交通違
    規案件陳述書在卷可稽。惟具狀異議意旨略以：伊當時停車
    去理髮員警到場後，乃要店內小姐告知警察伊理髮至一半，
    且隨後亦到場出示證件，以免遭開單告發，員警員卻告以該
    處前後所停車輛均舉發，不能不開，伊遂稱要開就開，並將
    駕行照拿回，且說要開就照逕行舉發之方式處理，員警即離
    去，本以為係該警員體恤不開單，孰料仍被舉發云云。本院
    查：不詳人士於94年2月1日20時50分，停放車號616-CM號營
    業小客車在臺北市○○路363號前之公車招呼站前之公車停
    靠區內，經臺北市政府警察局信義分局交通警察攔查，該人
    拒絕出示駕照及行車執照供查驗，執勤員警當場製單舉發「
    在公車停靠區停車」及「拒絕出示駕行照」之違規一節，有
    臺北市政府警察局舉發違反道路交通管理事件通知單、臺北
    市政府警察局信義分局94年3月7日北市警信分交字第094305
    56900號書函各一紙附卷足憑。按交通警察掣單舉發違反道
    路交通管理處罰條例所列之違規事實，本質上為行政處分，
    係公務員基於職務上之權力，依法就特定之具體事件所為之
    具公法上效果之單方行政行為，基於公務員為公法上行為具
    有公信力之原則，該行政處分當可被推定為真正，本此公信
    原則，立法者乃賦予行政機關制定違反道路交通事件統一裁
    罰標準及處理細則，使執勤警員得當機處分以達其維護交通
    秩序、安全之行政目的。佐以異議人既自承違規停車，且已
    到場經員警告知將舉發其違規等語，衡情員警既欲開單，豈
    有不查明在場異議人身分當場製單告發之理？何必多此一舉
    驅走異議人再事後查詢車輛所有人資料舉發，遑論逕行舉發
    易遭被舉發人爭執，員警斷無捨現場開單之方式而循事後逕
    為舉發之可能，諒係受處人當場拒不提出證件，員警始能如
    此而為。從而異議人所辯，無足採信。據此，原處分機關以
    援引道路交通管理處罰條例第56條第1項第1款、第60條第2
    項第1款、第63條第1項第1款規定裁處，與法無違，本件異
    議為無理由，應予駁回。
據上論斷，應依道路交通案件處理辦法第19條，裁定如主文。
中　　華　　民　　國　　94　　年　　4　　月　22　　　日
　　　　　　　　　　　　　交通法庭法　官　吳定亞
以上正本證明與原本無異
如不服本裁定應於送達後5日內向本院提出抗告狀
      　　　　　　　　　　　　　  書記官　宋德華
中　　華　　民　　國　　94　　年　　4　　月　22　　　日
